臺灣屏東地方法院民事判決
110年度訴字第451號
原      告  許宸笙  
訴訟代理人  黃進祥律師
            黃建雄律師
被      告  法元寺  
法定代理人  劉黃美華
被      告  陳銘樞  
            陳宗志  
            陳玟宇  
上三人共同
訴訟代理人  陳水聰律師
            簡汶珊律師
            吳金源律師
上列當事人間塗銷抵押權登記事件，本院於民國111年10月6日言
詞辯論終結，判決如下：
    主      文
被告法元寺應將如附表二、三所示抵押權設定登記，予以塗銷。
原告其餘之訴駁回。
訴訟費用由被告法元寺負擔百分之61，餘由原告負擔。
    事實及理由
一、本件被告法元寺經合法通知，未於言詞辯論期日到場，核無
    民事訴訟法第386條各款所列情形，爰依原告之聲請，由其
    一造辯論而為判決。
二、原告主張：伊為坐落屏東縣恆春鎮僑勇段115、115之1、117
    、118、120、121、123、133、134及同鎮新僑勇段27地號土
    地(以下合稱系爭土地)之共有人，伊所有之系爭土地所有權
    應有部分(如附表一、二、三所示)於民國85年1月25日設定
    如附表一所示抵押權予被告之被繼承人陳李雪卿，另分別於
    86年12月12日、87年5月13日設定如附表二、三所示抵押權
    予被告法元寺。惟如附表一所示抵押權係伊於84、85年間向
    陳李雪卿借款，因而為陳李雪卿設定抵押權，該抵押權所擔
    保之借款債權金額為新臺幣（下同）220萬元，僅約定利息
    ，未約定清償日期，伊已於85年間清償完畢，如附表一所示
    抵押權所擔保之債權既因清償而消滅，則如附表一所示抵押
    權即失所附麗，應予塗銷。縱認該抵押權所擔保之債權未因
    清償而消滅，其請求權消滅時效亦已完成，陳李雪卿於消滅
    時效完成後5年間不實行抵押權，依民法第880條規定，其抵
    押權歸於消滅。其次，如附表二、三所示抵押權，係為擔保
    被告法元寺對伊之借款債權而設定，其土地登記謄本所載之
    清償日分別為87年6月9日及89年5月11日，則其所擔保債權
    之請求權均因被告法元寺於15年間未行使而罹於時效，被告
    法元寺於消滅時效完成後5年間未實行抵押權，依民法第880
    條規定，其抵押權亦已消滅。又陳李雪卿於106年7月7日死
    亡，被告陳銘樞、陳宗志、陳玟宇為其繼承人，伊得依繼承
    之法律關係及民法第767條第1項中段規定，請求被告陳銘樞
    、陳宗志、陳玟宇辦理如附表一所示抵押權之繼承登記後，
    將如附表一所示抵押權設定登記予以塗銷，並請求被告法元
    寺將如附表二、三所示抵押權設定登記予以塗銷等情，並聲
    明：㈠被告陳銘樞、陳宗志、陳玟宇應就被繼承人陳李雪卿
    所遺如附表一所示抵押權辦理繼承登記，並將如附表一所示
    抵押權設定登記予以塗銷。㈡被告法元寺應將如附表二、三
    所示抵押權設定登記，予以塗銷。
三、被告陳銘樞、陳宗志、陳玟宇則以：原告於85年1月間向其
    等之被繼承人陳李雪卿借款300萬元，並將系爭土地所有權
    應有部分設定如附表一所示抵押權予陳李雪卿，以為擔保，
    尚有280萬元未清償。其等否認原告有就前開借款債務為任
    何清償，縱認原告所主張曾還款220萬元之情節為真實，亦
    應係向另一抵押權人張家豪為清償，而與原告及陳李雪卿間
    之債務無關，是如附表一所示抵押權所擔保之債權仍存在。
    其次，如附表一所示抵押權所擔保之債權，於借貸時僅約定
    利息，而未明確約定返還期限，陳李雪卿亦未曾對原告催告
    還款，則其債權之請求權消滅時效尚未起算，自無所謂消滅
    時效完成可言。再者，原告於104年1月另向被告陳宗志借款
    300萬元時，向陳李雪卿承認其所積欠之前開280萬元借款債
    務，是以，縱認前開280萬元借款債權請求權之消滅時效已
    起算，亦因原告承認債務而中斷，應於其承認時起，重行起
    算15年時效，故如附表一所示抵押權所擔保債權之請求權尚
    未罹於時效，其抵押權自不因除斥期間經過而消滅等語，資
    為抗辯，並聲明：原告之訴駁回。被告法元寺未於言詞辯論
    期日到場，亦未提出書狀作何聲明或陳述。
四、經查，系爭土地為原告與他人共有，所有權應有部分如附表
    一、二、三所示，原告於84、85年間向陳李雪卿借款，並未
    約定清償期，於85年1月25日將系爭不動產所有權應有部分
    設定抵押權予陳李雪卿，以擔保陳李雪卿對原告之前開借款
    債權，現抵押權登記狀況如附表一所示。其後，原告於86年
    12月12日、87年5月13日分別設定如附表二、三所示抵押權
    予被告法元寺。嗣陳李雪卿於106年7月7日死亡，其長子陳
    昱瑋拋棄繼承，被告陳銘樞(夫)、陳宗志(子)、陳玟宇(女)
    為其繼承人，其等迄未就如附表一所示抵押權辦繼承登記等
    情，為原告及被告陳銘樞、陳宗志、陳玟宇所不爭執，並有
    土地登記謄本、本院民事庭查詢表、繼承系統表及戶籍謄本
    在卷可參(見本院卷第23至83頁、第131頁、第141至151頁)
    ，復經本院調閱本院106年度司繼字第937號家事事件卷宗查
    閱無訛，堪認屬實。
五、本件之爭點為：㈠如附表一所示抵押權所擔保之債權是否存
    在？㈡倘然，其債權請求權是否因15年間不行使而消滅？㈢
　　原告請求被告陳銘樞、陳宗志、陳玟宇就被繼承人陳李雪卿
    所遺如附表一所示抵押權辦理繼承登記，並將如附表一所示
    抵押權設定登記予以塗銷，是否於法有據？㈣原告請求被告
    法源寺塗銷如附表二、三所示抵押權設定登記，是否於法有
    據？茲分述如下：
　㈠如附表一所示抵押權所擔保之債權是否存在：
　⒈按當事人主張有利於己之事實者，就其事實有舉證之責任，
    民事訴訟法第277條前段定有明文。又稱消費借貸者，於當
    事人間必本於借貸之意思合致，而有移轉金錢或其他代替物
    之所有權於他方之行為，始得當之。是以消費借貸，因交付
    金錢之原因多端，除有金錢之交付外，尚須本於借貸之意思
    而為交付，方克成立。倘當事人主張與他方有消費借貸關係
    存在者，自應就該借貸意思互相表示合致及借款業已交付之
    事實，均負舉證之責任，其僅證明有金錢之交付，未能證明
    借貸意思表示合致者，仍不能認為有該借貸關係存在（最高
    法院98年度台上第1045號民事判決要旨參照）。本件原告主
    張如附表一所示抵押權所擔保之債權，係陳李雪卿對原告之
    220萬元消費借貸債權，且原告業已全數清償等情，而被告
    陳銘樞、陳宗志、陳玟宇固就如附表一所示抵押權所擔保之
    債權，係陳李雪卿對原告之借款債權之事實不予爭執，惟主
    張該借款債權尚有280萬元未清償，揆諸前揭說明，自應由
    被告陳銘樞、陳宗志、陳玟宇先就原告與陳李雪卿間之前開
    借款債權金額逾220萬元範圍部分確屬存在，負舉證責任，
    次由原告就前開借款債權因清償而消滅之事實，負舉證責任
    。
　⒉查原告於84、85年間向陳李雪卿借款，於85年1月25日將系爭
    不動產所有權應有部分設定抵押權予陳李雪卿，以擔保陳李
    雪卿對原告之前開借款債權，現抵押權登記狀況如附表一所
    示等情，為原告及被告陳銘樞、陳宗志、陳玟宇所不爭執，
    堪認屬實。關於其登記案件資料，因逾登記案件保存年限15
    年，業依相關程序銷燬在案乙節，有屏東縣恆春地政事務所
    110年8月13日屏恆地一字第11030597200號函在卷可憑，本
    院雖無從調閱，惟據原告提出如附表一所示抵押權最初設定
    登記時之抵押權設定契約書(含附件)及重測前如附表一所示
    等土地土地登記簿手抄本(見本院卷第309至385頁)，可見如
    附表一所示抵押權於85年1月25日設定登記之初，其擔保債
    權總金額為480萬元，而抵押權人除陳李雪卿外，另有張家
    豪，其等債權額比例各2分之1，且共同擔保土地除如附表一
    所示土地外，尚有許晋嘉所有重測前屏東縣恆春鎮鼻子頭段
    24、34、35之1、38之1、42、43、55地號土地；嗣於經86年
    5月20日及同年月31日之部分清償，於86年6月4日及同年月2
    3日塗銷銷抵押債權人張家豪部分，並將擔保債權總金額為2
    80萬元，且將抵押債務人許晋嘉暨其提供之前開抵押土地部
    分予以塗銷。又前開抵押權設定契約書附件之其他約定事項
    記載「二、債務人倘逾一期未繳息，惟存續期間內仍視同到
    期清償本息，債權人並得隨時請求法院強制執行」、「四、
    擔保物提供人承認自用借款前後並無出租，期間內非經債權
    人同意，債務人不得擅自將擔保物出租、設定地上權及其他
    一切他項權利」等文字(見本院卷第349至351頁)。本院依當
    事人訊問程序訊問被告陳銘樞及原告，被告陳銘樞陳稱：原
    告於80幾年間向伊及陳李雪卿借款，一筆約300萬元，有約
    定利息每月百分之1.5，亦有約定何時要還錢及要還多少錢
    ，但具體借錢時間及約定內容伊均忘記，當時有寫借款契約
    ，惟已找不到，原告有以土地設定抵押權，因為伊當時生意
    做比較大，不方便以自己名義，故抵押權設定登記在陳李雪
    卿名下，原告未償還任何本金，利息都是直接繳給陳李雪卿
    ，究竟繳多少利息，伊並不清楚，惟原告僅繳3至5年，即未
    再繳，原告未繳利息之後，伊與陳李雪卿向原告討錢，有找
    到原告，但其拿不出錢，未曾以書面向原告催討本金或利息
    ，但伊有以電話向原告要錢未果，伊已忘記電話之時間等語
    ；原告陳稱：伊於84至86年間，向被告陳銘樞借款2筆，分
    別為2,000萬元及220萬元，並分別以伊叔叔所有坐落屏東縣
    恆春鎮鼻子頭段之5筆土地及伊所有如附表一所示土地所有
    權應有部分設定抵押權給被告陳銘樞指定之陳李雪卿，因被
    告陳銘樞當時是屏東十信之監察委員，可能不方便以其名義
    設定登記，前開220萬元借款部分約定之利息為2分半，每個
    月繳，伊均按期繳息，又該借款未言明確定還錢時間，除公
    契外，沒有另外打契約，伊先清償前開2,000萬元借款，再
    於85年間清償前開220萬元借款，伊是分別交付現金100萬元
    、120萬元給被告陳銘樞還款，伊於85年間曾要求被告陳銘
    樞塗銷如附表一所示抵押權設定登記，但被告陳銘樞表示前
    開220萬元借款中有資金係另一位股東所出，該筆款項亦須
    返還，伊則向被告陳銘樞表示大筆款項既已返還，小筆款項
    暫且欠著，直到104年間伊另向被告陳銘樞借款300萬元，被
    告陳銘樞以其子即被告陳宗志名義交付伊300萬元，隔日被
    告陳銘樞向伊表示前開220萬元借款之另一位股東為張醫師
    ，張醫師以其子名義出借款項30萬元，並給伊張醫師之聯絡
    方式，伊有約張醫師出來，並交付其30萬元，伊於85年間清
    償前開220萬元借款後，被告陳銘樞及陳李雪卿未曾向伊要
    過該筆借款等語。
　⒊依原告所提出之前開抵押權設定契約書、土地登記簿手抄本
    與原告前揭當事人訊問程序所述，相互勾稽比對，可知如附
    表一所示抵押權設定登記之初，係設定登記陳李雪卿及張家
    豪為抵押債權人，嗣因原告清償部分借款，就抵押權人張家
    豪及原擔保債權金額480萬元中之200萬元暨許晋嘉部分，辦
    理塗銷登記。衡情若非債權部分受償，抵押權人當無輕易同
    意將抵押權之部分塗銷之理，堪認原告如附表一所示抵押權
    之最初擔保債權金額確為部分清償，惟原告及許晋嘉與陳李
    雪卿、張家豪既同意塗銷抵押權所擔保債權之部分金額，倘
    原告已就全部金額為清償，則就抵押權所擔保債權之餘額，
    陳李雪卿、張家豪當無不願偕同原告一併辦理塗銷之理，堪
    認尚未塗銷之如附表一所示抵押權所擔保債權金額280萬元
    ，確屬陳李雪卿對原告之借款債權範圍。從而，被告陳銘樞
    、陳宗志、陳玟宇主張如附表一所示抵押權所擔保之借款債
    權金額為280萬元，即屬有據。
　⒋原告固主張：如附表一所示抵押權所擔保借款債權，已於85
    年間因清償而消滅云云，惟此為被告陳銘樞、陳宗志、陳玟
    宇所否認，原告復未能提出其就前開280萬元借款債權已為
    部分或全部清償之證據，以實其說，本院尚難僅以原告於本
    院行當事人訊問程序所述之情節，遽認其此部分主張為真實
    。
　⒌綜上，被告主張如附表一所示抵押權所擔保之債權280萬元存
    在等語，洵屬有據。原告主張如附表一所示抵押權所擔保之
    債權，業因清償而消滅云云，尚非可採。
　㈡如附表一所示抵押權所擔保之債權，其請求權是否因15年間
    不行使而消滅：
　⒈按請求權，因15年間不行使而消滅。惟消滅時效，自請求權
    可行使時起算，民法第125條及第128條前段分別定有明文。
    次按民法第478條規定，消費借貸未定返還期限者，借用人
    得隨時返還，貸與人亦得定一個月以上之相當期限催告返還
    。所謂貸與人得定一個月以上之相當期限催告返還，非謂貸
    與人之催告必須定有期限，祇須貸與人有催告之事實，而催
    告後已逾一個月以上相當期限者，即認借用人有返還借用物
    之義務，又上開規定所謂返還，係指「終止契約之意思表示
    」而言，即貸與人一經向借用人催告（或起訴），其消費借
    貸關係即行終止，惟法律為使借用人便於準備起見，特設「
    一個月以上相當期限」之恩惠期間，借用人須俟該期限屆滿
    ，始負遲延責任，貸與人方有請求之權利，若貸與人未定一
    個月以上之期限向借用人催告，其請求權尚不能行使，消滅
    時效自無從進行，故須貸與人定一個月以上之相當期限，催
    告返還，於該催告所定期間屆滿後，其消滅時效始開始進行
    （最高法院107年度台上字第2227號判決意旨參照），此為
    最高法院99年10月26日作成99年度第7次民事庭會議決議以
    後所採行之見解。
　⒉查原告於84、85年間向陳李雪卿借款，該借款未約定清償期
    乙節，為兩造所不爭執，且如附表一所示抵押權清償日期記
    載「依照各個契約約定」，而細繹開抵押權設定契約書(即
    俗稱公契)之內容，亦無關於前開借款之清償期記載，堪認
    原告及陳李雪卿就前開借款確未約定清償期。本件陳李雪卿
    對原告之未約定清償期借款債權，尚有280萬元未獲清償，
    已如前述，揆諸前揭說明，自應由陳李雪卿或被告陳銘樞、
    陳宗志、陳玟宇定一個月以上之相當期限，催告返還，於該
    催告所定期間屆滿後，其消滅時效始開始進行。又本件原告
    及被告陳銘樞、陳宗志、陳玟宇均主張否認陳李雪卿或被告
    陳銘樞、陳宗志、陳玟宇曾向原告催告返還前開借款債權之
    事實，而被告陳銘樞於本院行當事人訊問時固陳稱：有約定
    何時要還錢及要還多少錢，但具體借錢時間及約定內容伊均
    忘記，伊與陳李雪卿向原告討錢，有找到原告，但其拿不出
    錢，未曾以書面向原告催討本金或利息，但伊有以電話向原
    告要錢未果，伊已忘記電話之時間云云，惟此情為原告所否
    認，亦與被告陳銘樞、陳宗志、陳玟宇之主張不符，本件復
    無其他證據佐證陳李雪卿及被告陳銘樞、陳宗志、陳玟宇曾
    經定一個月以上之相當期限，向原告催告返還前開280萬元
    ，則自難認其等對原告之280萬元借款債權之請求權消滅時
    效業已起算，且已完成。從而，原告主張如附表一所示抵押
    權所擔保債權之請求權已因15年間不行使而消滅云云，即非
    可採。
　⒊原告雖主張：未約定清償期之債，債權人得隨時請求清償，
    債權人亦得隨時為清償，其請求權時效應自債權成立時起算
    ，如附表一所示抵押權所擔保之債權，既於84、85年間成立
    ，則其請求權自已罹於時效云云，並援引臺灣南投地方法院
    109年度重訴字第26號、臺灣彰化地方法院109年度簡上字第
    130號、臺灣高雄地方法院105年度訴字第2148號判決為其論
    據(見本院卷第239至242頁)。惟消費借貸未定返還期限者，
    須貸與人有催告之事實，而催告後已逾一個月以上相當期限
    者，借用人則須俟該期限屆滿，始負遲延責任，貸與人方有
    請求之權利，若貸與人未定一個月以上之期限向借用人催告
    ，其請求權尚不能行使，消滅時效自無從進行，故須貸與人
    定一個月以上之相當期限，催告返還，於該催告所定期間屆
    滿後，其消滅時效始開始進行，係最高法院99年10月26日作
    成99年度第7次民事庭會議決議以後所採行之見解，業如前
    述。而原告所援引之前開法院判決，尚無拘束本院之效力，
    本院自得本於調查證據後所得之心證，認定陳李雪卿對原告
    之280萬元借款債權之請求權消滅時效，尚未開始進行，並
    認定如附表一所示抵押權所擔保債權之請求權迄未因罹於時
    效而消滅。從而，原告此部分之主張，亦非可採。
　㈢原告請求被告陳銘樞、陳宗志、陳玟宇就被繼承人陳李雪卿
    所遺如附表一所示抵押權辦理繼承登記，並將如附表一所示
    抵押權設定登記予以塗銷，是否於法有據：
　⒈按以抵押權擔保之債權，其請求權已因時效而消滅，如抵押
    權人，於消滅時效完成後，5年間不實行其抵押權者，其抵
    押權消滅。所有人對於妨害其所有權者，得請求除去之。因
    繼承、強制執行、徵收、法院之判決或其他非因法律行為，
    於登記前已取得不動產物權者，應經登記，始得處分其物權
    。民法第880條、第767條第1項中段、第759條分別定有明文
    。又抵押權為擔保物權，以擔保之債權存在為前提，倘擔保
    債權不存在，抵押權即失所附麗，抵押人自得請求塗銷。
　⒉原告主張：如附表一所示抵押權所擔保之債權既因清償而消
    滅，則如附表一所示抵押權即失所附麗，應予塗云云。惟如
    附表一所示抵押權所擔保之債權，尚有280萬元存在，而前
    開借款債權之請求權迄未罹於消滅時效等情，已如前述，則
    如附表一所示抵押權自無牴觸抵押權從屬性原則而失所附麗
    ，不復存在之情形，亦無於消滅時效完成後，5年間不實行
    其抵押權可言。是以，原告本於繼承法律關係及民法第767
    條第1項中段規定，請求被告陳銘樞、陳宗志、陳玟宇就被
    繼承人陳李雪卿所遺如附表一所示抵押權辦理繼承登記，並
    將如附表一所示抵押權設定登記予以塗銷，於法即難謂有據
    ，而不應准許。
　㈣原告請求被告法源寺塗銷如附表二、三所示抵押權設定登記
    ，是否於法有據：
　⒈原告起訴主張如附表二、三所示抵押權所擔保債權，清償日
    分別為87年6月9日及89年5月11日，則各該債權之請求權均
    因被告法元寺於15年間未行使而罹於時效，被告法元寺於消
    滅時效完成後5年間不實行抵押權，依民法第880條規定，其
    抵押權亦已消滅等情，業據其提出土地登記謄本及土地登記
    簿手抄本等件為證，被告法源寺對於原告主張之事實，已於
    相當時期受合法之通知，而於言詞辯論期日不到場，亦未提
    出準備書狀爭執，依民事訴訟法第280條第3項前段準用同條
    第1項前段規定，應視同自認，則原告此部分主張之事實，
    堪信為實在。
　⒉是以，如附表二、三所示抵押權所擔保之債權，其15年之請
    求權時效應分別自87年6月9日及89年5月11日起算，已分別
    於102年6月9日即104年5月11日完成，而被告法源寺並未於
    消滅時效完成後5年內實行系爭抵押權，依民法第880條規定
    ，系爭抵押權即歸於消滅，其抵押權設定登記對原告於系爭
    土地之所有權，自屬有所妨害。從而，原告依民法第767 條
    第1項中段規定，請求被告法源寺將如附表二、三所示抵押
    權設定登記予以塗銷，於法洵屬有據，應予准許。 
六、綜上所述，原告依繼承法律關係及民法第767條第1項中段規
    定，請求被告陳銘樞、陳宗志、陳玟宇就被繼承人陳李雪卿
    所遺如附表一所示抵押權辦理繼承登記，並將如附表一所示
    抵押權設定登記予以塗銷，及請求被告法元寺將如附表二、
    三所示抵押權設定登記，予以塗銷，於如主文第1項所示之
    範圍內，為有理由，應予准許；逾上開範圍之請求，則為無
    理由，應予駁回。
七、本件事證已臻明確，兩造其餘攻擊防禦方法及舉證，經審酌
    後均於判決結果不生影響，爰不一一論述，附此敘明。
八、據上論結，本件原告之訴為一部有理由，一部無理由，依民
    事訴訟法第385條第1項前段、第79條、第85條第1項後段，
    判決如主文。
中　　華　　民　　國　　110 　年　　10　　月　　27　　日
                  民事第二庭    法　官　薛全晉
正本係照原本作成。
如對判決上訴，須於判決送達後20日內向本院提出上訴狀，其未
表明上訴理由者，應於提出上訴後20日內向本院補提理由書狀（
均須按他造當事人之人數附繕本）。
如委任律師提起上訴者，應一併繳納上訴審裁判費。
中　　華　　民　　國　　111 　年　　10　　月　　27　　日
                                書記官  王鏡瑜
附表一：
編號 抵押權擔保物   所有權人 應有部分 抵押權登記內容  1 屏東縣○○鎮○○段000地號土地   許宸笙     2/15 ⑴登記次序：0000-000 ⑵登記日期：85年1月25日。 ⑶登記字號：屏恒字第000401號 ⑷權利人：陳李雪卿 ⑸債權額比例：編號1至9部分為7分之6；編號10部分為1分之1 ⑹擔保債權總金額：新台幣280萬元 ⑺存續期間：85年1月22日至85年4月22日 ⑻共同擔保地號：如編號1至10所示  2 屏東縣○○鎮○○段000○0地號土地   許宸笙     2/15   3 屏東縣○○鎮○○段000地號土地   許宸笙     2/21   4 屏東縣○○鎮○○段000地號土地   許宸笙   160/1881   5 屏東縣○○鎮○○段000地號土地   許宸笙     2/15   6 屏東縣○○鎮○○段000地號土地   許宸笙     3/35   7 屏東縣○○鎮○○段000地號土地   許宸笙     2/21   8 屏東縣○○鎮○○段000地號土地   許宸笙  2260/23727   9 屏東縣○○鎮○○段000地號土地   許宸笙     2/15   10 屏東縣○○鎮○○○段00地號土地   許宸笙  3038/18640  

附表二：
編號 抵押權擔保物   所有權人 應有部分     抵押權登記內容  1 屏東縣○○鎮○○段000地號土地   許宸笙     2/15 ⑴登記次序：0000-000 ⑵登記日期：86年12月12日。 ⑶登記字號：屏恒字第00675號 ⑷權利人：法元寺 ⑸債權額比例：1分之1 ⑹擔保債權總金額：新台幣200萬元 ⑺存續期間：86年12月9日至87年6月9日。 ⑻共同擔保地號：如編號1至10所示　 　  2 屏東縣○○鎮○○段000○0地號土地   許宸笙     2/15   3 屏東縣○○鎮○○段000地號土地   許宸笙     2/21   4 屏東縣○○鎮○○段000地號土地   許宸笙   160/1881   5 屏東縣○○鎮○○段000地號土地   許宸笙     2/15   6 屏東縣○○鎮○○段000地號土地   許宸笙     3/35   7 屏東縣○○鎮○○段000地號土地   許宸笙     2/21   8 屏東縣○○鎮○○段000地號土地   許宸笙  2260/23727   9 屏東縣○○鎮○○段000地號土地   許宸笙     2/15   10 屏東縣○○鎮○○○段00地號土地   許宸笙  3038/18640  

附表三：
編號 抵押權擔保物   所有權人 應有部分     抵押權登記內容  1 屏東縣○○鎮○○段000地號土地   許宸笙     2/15 ⑴登記次序：0000-000 ⑵登記日期：87年5月13日。 ⑶登記字號：屏恒字第002346號。 ⑷權利人：法元寺 ⑸債權額比例：1分之1 ⑹擔保債權總金額：本金最高限額新台幣240萬元 ⑺存續期間：87年5月11日至89年5月11日。 ⑻共同擔保地號：如編號1至10所示　 　  2 屏東縣○○鎮○○段000○0地號土地   許宸笙     2/15   3 屏東縣○○鎮○○段000地號土地   許宸笙     2/21   4 屏東縣○○鎮○○段000地號土地   許宸笙   160/1881   5 屏東縣○○鎮○○段000地號土地   許宸笙     2/15   6 屏東縣○○鎮○○段000地號土地   許宸笙     3/35   7 屏東縣○○鎮○○段000地號土地   許宸笙     2/21   8 屏東縣○○鎮○○段000地號土地   許宸笙  2260/23727   9 屏東縣○○鎮○○段000地號土地   許宸笙     2/15   10 屏東縣○○鎮○○○段00地號土地   許宸笙  3038/18640